臺灣嘉義地方法院刑事判決　　　　　　　　　　　　　九十年度交易字第三四號
　　公　訴　人　臺灣嘉義地方法院檢察署檢察官
　　被　　　告　戊○○
右列被告因過失傷害案件，經檢察官提起公訴（九十年度調偵字第三二八號），本院
判決如左：
    主  文
戊○○從事業務之人，因業務上之過失傷害人，處有期徒刑伍月，如易科罰金，以參
佰元折算壹日。
    事  實
一、戊○○領有職業聯結車駕駛執照，以駕駛營業曳引車為其工作內容，係以駕駛為
    其業務之人，於民國九十年七月二十七日十一時二十分許，駕駛三一ＫＨ－０三
    五號營業曳引車，沿臺十九線公路由北向南行駛，途經嘉義縣六腳鄉臺十九線南
    向北七十四公里處往六腳鄉竹本村之閃光號誌交岔路口時，原應注意汽車行駛至
    有號誌之交岔路口，其行進應遵守燈光號誌之指示，並應注意車前狀況，隨時採
    取必要之安全措施，而依當時是白天，路面無缺陷、無障礙物、視距良好，並無
    不能注意之情形，竟疏未注意，未依該處閃光黃燈之號誌警示，減速接近，貿然
    以時速八十公里行駛，適有丁○○駕駛車牌號碼ＯＤ－九二０二號自小客車內載
    甲○○、丙○○及乙○○，由竹本村之交岔路口駛出，左轉臺十九線公路欲往北
    行駛，戊○○見狀煞車不及，跨越雙黃線至對向內側車道，曳引車之車頭撞及丁○○所駕駛之自小客車左側車身，致丙○○受有右側鎖骨骨折、骨盆骨折之傷害
    ；乙○○則受有右側橈骨骨折併遠端脫臼、骨盆骨折、肋骨骨折多處傷害。戊○○於肇事後，隨即報警，並於警員到達現場時，自首而接受裁判。
二、案經丙○○及乙○○訴由嘉義縣警察局朴子分局報請臺灣嘉義地方法院檢察署檢
    察官偵查起訴。
    理  由
一、訊據被告戊○○固坦承於上開時、地與被害人丁○○所駕駛自小客車發生碰撞致
    丙○○、乙○○等人受傷之事實，惟辯稱：有看到被害人自小客車停在外線路口
    ，我繼續行駛，但被害人的車又衝出來，伊煞車不及，在北上車道撞到是為了閃
    避被害人的車子云云。經查，右揭事實，業據被害人丁○○、告訴人丙○○及乙○○於警訊中及丁○○於偵查及本院審理時指述綦詳，並有道路交通事故調查報
    告表一份、車禍現場及車損照片八幀在卷可參。而告訴人丙○○因此受有右側鎖
    骨骨折、骨盆骨折之傷害；乙○○則受有右側橈骨骨折併遠端脫臼、骨盆骨折、
    肋骨骨折多處傷害等情，亦有高雄榮民總醫院診斷證明書二份附卷可證。按汽車
    行駛時，駕駛人應注意車前狀況，並隨時採取必要之安全措施；汽車在雙向二車
    道行駛時，應在遵行車道內行駛；又駕駛人駕駛汽車，應遵守道路交通標誌、標
    線、號誌之指示，道路交通安全規則第九十四條第三項、第九十七條第一款、第
    九十條分別定有明文。又閃光黃燈表示「警告」，車輛應減速接近，注意安全，
    小心通過，道路交通標誌標線號誌設置規則第二百十一條第一項第一款亦定有明
    文，被告自應注意上開規定，小心駕駛。且依上開道路交通事故調查報告表及現
    場照片所示，該路段之時速限制為六十公里，於交岔路口有閃光黃燈號誌，車禍
    發生當時是白天，路面無缺陷、無障礙物、視距良好，並無不能注意之情事，被
    告竟疏不注意車前狀況，行經有閃光黃燈號誌之交岔路口，已見被害人車輛駛至
    交岔路口，未減速接近，注意安全，小心通過，貿然以時速八十公里之高速前進
    ，為閃避被害人車輛竟違規駛入對向車道，以致與被害人之自小客車發生碰撞，
    被告應有過失，已甚明確。且本件經送臺灣省嘉雲區車輛行車事故鑑定委員會鑑
    定及臺灣省車輛行車事故覆議鑑定委員會覆議結果，亦均同此認定，有該鑑定委
    員會九十年十月二十二日嘉鑑字第九０一一三四號鑑定意見書及覆議鑑定委員會
    九十一年五月二十九日府覆議字第九一０六四八號函各一份附卷可按，益證被告
    確有過失，且其過失行為與告訴人等受傷間具有相當因果關係。被告所為前開辯
    詞，不足採信。本件事證明確，被告犯行堪以認定。
二、查被告戊○○以駕駛營業曳引車為業，為從事駕駛業務之人，已據其供明在卷，
    是核被告所為係犯刑法第二百八十四條第二項前段之業務過失傷害罪。被告一過
    失之行為致告訴人等受有傷害，係一行為觸犯數罪名，屬想像競合，應從一重處
    斷。又被告於肇事後，在未經有偵查權之機關或公務員發覺犯嫌前，向警局報案
    坦承其為肇事者及肇事經過，並願接受裁判，亦據被告供明在卷，並有上開道路
    交通事故調查報告表內報案人欄中載明被告附卷可考，核與自首要件相符，依法
    減輕其刑。爰審酌被告肇事後迄今尚未賠償被害人所受損害，及被告過失程度、
    告訴人等所受傷害程度與被告犯後態度等一切情狀，量處如主文所示之刑，並諭
    知易科罰金之折算標準，以資懲儆。
據上論斷，應依刑事訴訟法第二百九十九條第一項前段，刑法第二百八十四條第二項
前段、第五十五條、第六十二條前段、第四十一條第一項前段，罰金罰鍰提高標準條
例第一條前段、第二條，判決如主文。
本案經檢察官游悅晨到庭執行職務
中      華      民      國    九十一    年      八      月      二      日
                                      臺灣嘉義地方法院交通法庭
                                        審判長法  官  沈 福 財
                                              法  官  王 漢 章
                                              法  官  陳 端 宜
右正本證明與原本無異。
如不服本判決，應於判決送達後十日內，向本院提出上訴狀。
                                              書記官  尹 玉 琪
中      華      民      國    九十一    年      八      月      二      日
附錄論罪科刑法條
刑法第二百八十四條第二項前段
從事業務之人，因業務上之過失傷害人者，處一年以下有期徒刑、拘役或一千元以下
罰金。
